# 新租赁准则增量借款利率

提问人：cpab 时间：2021-07-25 08:05:04
承租人增量借款利率，是指承租人在类似经济环境下为获得与使用权资产价值接近的资产，在类似期间以类似抵押条件借入资金须支付的利率。该利率与下列事项相关: (4)“抵押条件”，即租赁资产的性质和质量；请教：增量借款利率的影响因素之一“抵押条件”，即租赁资产的性质和质量。是否理解为：（ 1 ）增量借款利率均为抵押借款，抵押物为租赁资产，租赁资产是什么及其质量的好坏，对增量借款利率是有影响。（ 2 ）对于经营租赁，虽然租赁合同中基本没有约定抵押物，但在考虑增量借款利率时，应考虑以租赁物作为抵押向银行取得借款的利率。上述我的理解是对的吗？
谢谢！

回答人：chenyiwei
这里的“增量借款利率”可以看作抵押借款，抵押物不是租赁资产本身，而是使用权资产，因为如果不偿还租金（相当于借款本息），则债权人（出租人）可以收回租赁资产的使用权。